【裁判字號】    98,上訴,1366
【裁判日期】    981126
【裁判案由】    妨害自由等
【裁判全文】
臺灣高等法院臺中分院刑事判決        98年度上訴字第1366號
上  訴  人  臺灣苗栗地方法院檢察署檢察官
上  訴  人
即  被  告  寅○○
                      地下室
選任辯護人  李添興律師
上列上訴人因妨害自由等案件，不服臺灣苗栗地方法院97年度訴
字第353號中華民國98年1月15日第一審判決（起訴案號：臺灣苗
栗地方法院檢察署96年度偵字第1428、1937、1938、1979、2077
號），提起上訴，本院判決如下：
    主  文
原判決撤銷。
寅○○犯附表一（編號13除外）、附表二所示之罪，各處如附表
一（編號13除外）、附表二所示之刑，其中附表一編號1至3及編
號4所示之刑，均減刑如附表一編號1至3及4所示。如附表一、二
所示之有罪所處之刑，應執行有期徒刑參年肆月，如易科罰金，
以銀元參佰元即新臺幣玖佰元折算壹日。
寅○○被訴附表一編號13之重利罪部分無罪。
    事  實
一、寅○○前曾因恐嚇案件，經本院以91年度上訴字第309號判
    決判處有期徒刑2年6月確定，於民國92年12月17日縮刑期滿
    假釋出獄後，93年1月11日假釋期滿執行完畢，詎猶不知悔
    改，或單獨或與丁寶燕（由原審以97年度訴字第353號判決
    另行審結）共同基於乘他人急迫貸以金錢，而取得與原本顯
    不相當之重利之犯意聯絡與行為分擔，自民國94年間起，在
    中時快訊、后里報社婦女企業報及各類報刊上刊登借貸（款
    ）之廣告，並提供0000000000、0000000000、0000000000門
    號，供有金錢急迫需求、輕率或無經驗之不特定人借款，而
    貸予如附表一所示（編號13除外）之人，並因此取得與原本
    顯不相當之重利（詳犯罪時、地、行為如附表所示）。
(二)、寅○○或單獨或基於與紀浚笙、紀榮棟（均由原審以97 年
    度訴字第353號判決另行審結）共同基於恐嚇之犯意聯絡與
    行為分擔，於附表二（編號4除外）所載之犯罪時地，因借
    款人地○○等人未依限繳付利息，即單獨或基共同之犯意聯
    絡以附表二（編號4除外）而向地○○等人恐嚇（詳犯罪時
    、地、行為如附表二所示）。
(三)、緣Ｇ○○積欠壬○○（由原審以97年度訴字第353 號判決另
    行審結）之母會款一百多萬元未還，壬○○為追討Ｇ○○之
    久款，竟於附表二編號4所示之犯罪時地，邀同寅○○、紀
    浚笙、紀榮棟等人共同基於妨害自由之犯意聯絡，強行將Ｇ
    ○○從台中縣大甲鎮日南夜市押至寅○○之車上，並載往臺
    中縣大安鄉○於○村○○路46號Ｇ○○家中，剝奪Ｇ○○之
    行動自由，以逼Ｇ○○還債。
二、案經臺灣苗栗地方法院檢察署檢察官指揮內政部警政署刑事
    警察局、苗栗下警察局通霄分局、法務部調查局苗栗縣調查
    站，及臺中市警察局第四分局被告臺灣台中地方法院檢察署
    經本院移轉臺灣苗栗地方法院檢察署檢察官偵查起訴。
    理  由
一、證據能力之說明：
(一)、按刑事訴訟法第159條第1項規定：「被告以外之人於審判外
    之言詞或書面陳述，除法律有規定者外，不得作為證據」；
    其立法本旨係以證人於審判外之言詞或書面陳述，屬於傳聞
    證據，此項證據，當事人無從直接對於原供述者加以詰問，
    以擔保其真實性，法院亦無從直接接觸證人而審酌其證言之
    憑信性，違背直接審理及言詞審理之原則，除具有必要性及
    信用性情況之除外者外，原則上不認其有容許性，自不具證
    據能力；至所謂具有必要性及信用性情況者，例如刑事訴訟
    法第159條之1、之2、之3、之4、之5情形，仍例外認其有證
    據能力，然此乃係指法院未於審判期日傳喚相關證人到庭，
    案件僅能依靠該等證人於審判外之陳述以為判斷之情形，始
    需就該等審判外供述證據嚴格依照刑事訴訟法第159條之1至
    之5所定要件一一檢視各該證人之供述，作為證據之資格。
    倘法院已經依據當事人聲請傳喚證人到庭接受檢辯雙方之交
    互詰問，則法院既已透過直接、言詞審理方式檢驗過該證人
    之前之證詞，當事人之反對詰問權亦已受到保障得以完全行
    使之情況下，該等審判外證據除有其他法定事由（例如：非
    基於國家公權力正當行使所取得或私人非法取得等，而有害
    公共利益，即以一般證據排除法則為判斷），應認該審判外
    供述已得透過審判程式之詰問檢驗，而取得作為證據之資格
    ，亦即其審判外供述與審判中供述相符部分，顯然已經構成
    具備可信之特別情狀，當然有證據資格（實務上之作用常為
    引用該等陳述與審判中陳述相符，強化該證人供述之可信度
    ），其不符部分，作為檢視審判中所為供述可信與否之彈劾
    證據，當無不許之理，甚者，其不符部分倘係於司法警察、
    檢察事務官調查中之供述，作為認定被告犯罪與否或不構成
    犯罪與否之證據，亦僅需依照刑事訴訟法第159條之2規定，
    斟酌其審判外供述作成外部環境、製作過程、內容、功能等
    情況認為之前供述較為可信，即可取得證據之資格，而作為
    認定事實之證據資格（最高法院94年度台上字第2507號、95
    年度台上字第2515號判決同此意旨）。再按刑事訴訟法第15
    9條第1項規定：「被告以外之人於審判外之言詞或書面陳述
    ，除法律有規定者外，不得作為證據」，被告以外之人於檢
    察事務官、司法警察官或司法警察調查中所為之陳述，基於
    實體發現真實之訴訟目的，依同法第159條之2規定，如與審
    判中之陳述不符時，經比較結果，其先前之陳述，相對「具
    有較可信之特別情況」，且為證明犯罪事實存否所「必要」
    者，係指陳述是否出於供述者之真意、有無違法取供情事之
    信用性而言，故應就調查筆錄製作之原因、過程及其功能等
    加以觀察其信用性，據以判斷該傳聞證據是否有特別可信之
    情況而例外具有證據能力，並非對其陳述內容之證明力如何
    加以論斷，二者之層次有別，不容混淆（最高法院94年度台
    上字第629號判決亦同此意旨）。經查：本件證人Ｂ○○、
    Ｅ○、辛○○、乙○○、戌○○、宙○○、Ｃ○○、Ｆ○○
    、Ａ○○、申○○、巳○○、丑○○、戊○○、天○○、甲○○經原審或本院於審判期日傳喚到庭，與被告行交互詰問
    程序，直接言詞審理檢視其證詞，故其於警詢之供述，對於
    被告當然已取得作為證據之資格，相符部分，自有證據能力
    ；另不符部分，本院斟酌：其於前開警詢筆錄製作之過程，
    係由警員先詢問其年籍資料後，復為權利事項之告知，進而
    詢問到派出所製作警詢筆錄之原因再制作警詢筆錄，亦查無
    系爭筆錄有何違法或不當取得之情形，是其警詢證述內容之
    形成，顯係出於自由意志而為證述，且查無其他證據足使本
    院認證人李玉文於警詢中之證言，有何違法取供情事之虞，
    依前開條文之意旨，前揭證人Ｂ○○等於警詢中之證言，核
    其性質雖屬傳聞證據，但就警詢筆錄製作之過程加以觀察其
    信用性，且為證明犯罪事實存否所「必要」，認其等證言例
    外具有證據能力。
(二)、按被告以外之人於偵查中向檢察官所為陳述，除顯有不可信
    之情況者外，得為證據，刑事訴訟法第159條之1第2項定有
    明文。偵查中對被告以外之人所為之偵查筆錄，或被告以外
    之人向檢察官所提之書面陳述，性質上均屬傳聞證據。惟現
    階段刑事訴訟法規定檢察官代表國家偵查犯罪、實施公訴，
    依法其有訊問被告、證人及鑑定人之權，證人、鑑定人且須
    具結，而實務運作時，檢察官偵查中向被告以外之人所取得
    之陳述，原則上均能遵守法律規定，不致違法取供，其可信
    度極高。本件黃○○、己○○、庚○○、地○○、丁寶燕、
    紀浚笙、紀榮棟、壬○○於偵查中陳述，性質上雖屬傳聞證
    據，惟係偵查中向檢察官所為之證述，已可擔保渠等於偵查
    中均係據實陳述，渠等於偵查中所為之陳述並無顯有不可信
    之情況，且與本案相關待證事實具有關連性，自應具有證據
    能力，均得為本案之證據。
(三)、按被告以外之人（包括證人、鑑定人、告訴人、被害人及共
    同被告等）於審判外之陳述雖不符刑事訴訟法第159條之1至
    之4等4條之規定，而經當事人於審判程序同意作為證據，法
    院審酌該言詞陳述或書面陳述作成時之情況，認為適當者，
    亦得為證據；當事人、代理人或辯護人於法院調查證據時，
    知有刑事訴訟法第159條第1項不得為證據之情形，而未於言
    詞辯論終結前聲明異議者，視為有前項之同意，同法第159
    條之5定有明文。立法意旨在於傳聞證據未經當事人之反對
    詰問予以核實，原則上先予排除。惟若當事人已放棄反對詰
    問權，於審判程序中表明同意該等傳聞證據可作為證據；或
    於言詞辯論終結前未聲明異議，基於尊重當事人對傳聞證據
    之處分權，及證據資料愈豐富，愈有助於真實發見之理念，
    且強化言詞辯論主義，使訴訟程序得以順暢進行，上開傳聞
    證據亦均具有證據能力。查本件除前述外，下列所引用之被
    告以外之人於審判外之供述或非供述證據，因被告及其辯護
    人已於原審審理時稱對證據能力部分均不爭執，且當日經傳
    喚到庭之證人乙○○亦因被告及其辯護人對證據能力部分均
    不爭執，故未經交互詰問之程序而先行退庭（見原審卷(二)第
    200頁），且被告之辯護人於本院審理時復稱經對本院傳喚
    未到庭之證人均捨棄，本院審酌上開供述或非供述等證據資
    料製作時之情況，無不當取供及證明力明顯過低之瑕疵，認
    以之作為證據應屬適當，故揆諸前開規定，認前揭證據資料
    應有證據能力。
二、訊據被告寅○○對有借錢給附表一編號2至4、6、8至25所示
    Ｂ○○等被害人之事實坦承不諱，惟否認有借錢予附表一編
    號1、5、7所示未○○、辛○○、Ｈ○○等被害人，且均否
    認有附表一所示重利之犯行，辯稱：非趁被害人急迫、輕率
    或無經驗而貸與金錢；被告寅○○對附表二編號2、3、7、9
    、10所示之事實及其於附表二編號1之時地以被害人家中菜
    刀砍被害人家裡書桌予以恐嚇之事實坦承不諱，惟否認於附
    表二編號1之時地沒有說妓女戶賺錢這類的話、對附表二編
    號5、6所示被害人己○○部分灑瀝青、對附表二編號8所示
    被害人言語恐嚇；被告寅○○並辯稱僅於附表二編號4所示
    時地與紀峻笙等三人一起去Ｇ○○家而已。本院查：
(一)、附表一（編號13除外）、附表二所示之犯罪事實，業據被告
    寅○○於警詢、偵查中坦承不諱（詳如附表一、二之「證據
    資料」欄所記載），且被告寅○○於原審審理時坦承稱：對
    檢察官起訴之犯罪事實，全部清楚且認罪，確實有起訴書附
    表一（即本判決附表一）所示之重利行為、起訴書附表三編
    號四除外（即本判決附表二除編號4以外）的恐嚇行為、起
    訴書附表三編號四（即本判決附表二編號4）的妨害自由行
    為等語（見原審卷(二)第205-1頁），經核與被害人未○○等
    人及同案被告丁寶燕證述情節相符，且有支票、本票、讓渡
    書等資料足佐（詳如附表一、二之「證據資料」欄所記載）
    ，且同案被告丁寶燕、紀榮棟、壬○○於原審審理時坦承稱
    ：對檢察官起訴之犯罪事實均認罪（見原審卷(三)第43頁），
    被告寅○○有附表一（編號13除外）、附表二所示之犯行，
    事證明確，其犯行堪予認定。
(二)、被告寅○○雖於本院翻異前供，否認有借錢予附表一編號1
    、5、7所示未○○、辛○○、Ｈ○○三人，然查：被告寅○○除於原審審理時就起訴事實認罪以外，另於警詢業已坦承
    放高利貸給未○○（偵19 37卷(一)第43頁）、於偵訊時稱：
    有借一筆錢給未○○（偵14 28卷(二)第53頁）、於原審審理
    時稱：未○○是借高利貸（原審卷(一)第73頁），且未○○於
    警詢時亦稱有借高利貸，且寅○○告訴我稱我所積欠地下錢
    莊的款項，債權人即寅○○本人（偵1937卷(二)第34頁），又
    辛○○於調查及警詢時稱：借款期間有將身分證、健保卡抵
    押給該男子（還款後已返還），當時放款者不是寅○○本人
    ，應是寅○○的小弟（偵2077卷第26-29頁、原審卷(二)第
    37-38 頁），並於本院審理時稱：借款時提供身分證、健保
    卡質押（見本院卷第145頁），苗栗縣警察局通霄分局警員
    並於寅○○處起獲辛○○身分證影本一紙等物（偵1937卷(一)
    第52頁、偵2077卷第32頁），另Ｈ○○於調查時稱借款期間
    除簽立本票作為借款擔保，並提供身分證、健保卡做為抵押
    品（偵2077卷第33-35頁），苗栗縣警察局通霄分局警員並
    於寅○○處起獲Ｈ○○身分證、健保卡及本票等物（偵1937
    卷(一)第52頁、偵2077卷第32頁），綜上說明，寅○○有借高
    利貸與被害人未○○、辛○○、Ｈ○○，即堪認定。被告寅
    ○○否認有借錢予未○○等三人云云，應係臨訟卸責之詞，
    並無足採。
(三)、被告寅○○又辯稱附表一所示均非趁被害人急迫、輕率或無
    經驗而貸與金錢云云。然查，依附表一所示被告借款萬元每
    天收取之利息，再乘以一年365天，進而算出每萬元每年收
    取之利息及其借款之年利率，可知：被告貸予被害人貸款每
    萬元每10天收取189元利息，折合年利率68.98%（附表一編
    號22）、每萬元每10天收取333元或1萬元每月收取1000元利
    息，折合年利率121.54%（附表一編號19、11）、每萬元每
    10天收取800元利息，折合年利率292%（附表一編號23）、
    每萬元每10天收取900元利息，折合年利率328.5%（附表一
    編號17）、每萬元每10天收取1000元利息，折合年利率365%
    （附表一編號2、5、6、8、9、20）、每萬元每10天收取120
    0元利息，折合年利率438%（附表一編號21）、每萬元每10
    天收取1333元利息，折合年利率486.54%（附表一編號15）
    、每萬元每10天收取1500元利息，折合年利率547.5%（附表
    一編號12-、16、18）、每萬元每10天收取2000元利息，
    折合年利率730%（附表一編號1、3、4、7、10、12-、14
    、24、25），被告所收取68.98%至730%不等年利率之利息，
    均遠逾民法第203條所定之週年利率5%之法定利率，及同法
    第205條所定之最高利率週年利率20%之限制，足認與原本顯
    不相當，而附表一（編號13除外）所示被害人亦供承急需用
    錢等情（詳如附表一「犯罪手段」欄所示），是被告乘借款
    人急迫等情而貸予金錢收取重利等情，堪予認定。被告雖聲
    請本院查詢被害人及其家屬於民國94年至96年間之財產資料
    ，用以證明被害人是否有急迫之情況云云，然查以稅務電子
    閘門系統查詢財產資料，並不能完整呈現被查詢人所有財產
    、債務之現況，亦難以查得被查詢人於被查詢期間每日財產
    、債務變動之情形，自無足以作為被害人於借款當時是否有
    急迫情形之判斷依據，卷附被害人財產資料自不足以為有利
    被告之認定。被告寅○○辯稱均非趁被害人急迫、輕率或無
    經驗而貸與金錢云云，亦無足採信。
(四)、被告寅○○坦承於附表二編號1之時地拿刀，但否認有說妓
    女戶賺錢這類的話；坦承於附表二編號5、6所示時地對被害
    人噴漆，但否認有灑瀝青；坦承於附表二編號8所示時地有
    打被害人小客車之玻璃，但否認有言語恐嚇並辯稱噴漆、潑
    灑油漆等行為僅構成毀損，不構成恐嚇、又張貼如附表二編
    號9之行為亦不構成恐嚇云云。然查：
  1.恐嚇固係指以危害通知他人，使該人主觀上生畏怖心之行為
    ，然此危害之通知，並非僅限於將來，其於現時以危害相加
    者，亦應包括在內。因是，恐嚇之手段，並無限制，其以言
    語、文字為之者無論矣，即使出之以強暴、脅迫，倘被害人
    尚有相當之意思自由，而在社會一般通念上，猶未達於不能
    抗拒之程度者，仍屬本罪所謂「恐嚇」之範疇。至於危害通
    知之方法，亦無限制，無論明示之言語、文字、動作或暗示
    之危害行為，苟已足使對方理解其意義之所在，並足以影響
    其意思之決定與行動自由者均屬之（最高法院81年度台上字
    第867號裁判要旨參照）。
  2.被告寅○○已於原審審理時就起訴事實予以認罪，且被告於
    偵訊時稱：有在96年11月20日到大甲鎮第一市場96號攤位灑
    黑色瀝青（即附表二編號6之犯行），有在96年12月22日跟
    紀浚笙到臺中縣外埔鄉水美村山腳巷71-22號討債（即附表
    二編號8之犯行）。對被害人己○○噴油漆、灑瀝青、灑冥
    紙，及砸破5481-HN號汽車檔風玻璃、張貼「欠錢不還、豬
    狗不如」紙條等的目的都是看被害人會不會害怕，因而趕快
    還錢（見偵1428卷(一)第333-334頁）。被告分別以噴油漆、
    灑瀝青、灑冥紙等舉動確足使被害人了解其意係在催討債務
    ，對被害人造成威脅與壓力，而心生畏懼，自屬惡害之通知
    。另被告砸破汽車檔風玻璃、張貼「欠錢不還、豬狗不如」
    紙條目的也是看被害人會不會害怕，因而趕快還錢，可見被
    告係以毀損、妨害名譽之手段，以達到恐嚇目的之犯行，堪
    以認定（毀損及妨害名譽部分均未據告訴），被告辯稱僅是
    毀損、妨害名譽非恐嚇云云，顯無足採。
(五)、被告寅○○雖否認有附表二編號4所示妨害自由犯行，辯稱
    當時Ｇ○○有同意，並非強行押Ｇ○○回其宅云云。惟被告
    於偵訊時坦稱：有於96年11月14日晚上在台中縣日南夜市幫
    忙壬○○向其姑丈（即Ｇ○○）討債，那天是我、紀浚笙、
    紀榮棟他們二人先在那邊，後來把壬○○的姑丈到到他的姑
    丈的家，有『硬把』他的姑丈帶到壬○○姑丈的家（見偵
    1428卷(一)第334頁），核與共同被告壬○○於偵查中供稱：
    這妨害自由部份我認罪（見1428偵查卷(二)第66頁）、共同被
    告紀榮棟於偵查中供稱：他（指Ｇ○○）本來是有開一部車
    ，我們怕說他會逃跑，就叫他坐在我們後面帶我們去（見同
    上卷第65頁）、共同被告紀浚笙於偵查中供認：我們四個帶
    著Ｇ○○一起過去，並供認對這個部份妨害自由認罪（見同
    上偵查卷第53頁），核與被害人Ｇ○○於警訊時供述：96年
    11月14日22時，我在日南夜市逛碰到壬○○夥同3名男子向
    我索討債務，壬○○等四人就將我「強押」座上另一男子駕
    的ＢＭＷ自小客車上，不得以我就帶他們大甲鎮日南的租屋
    處等語（見1937號偵查卷(二)第30頁），互核均相符，被告於
    原審亦認罪，其於本院始翻異前詞，應係事後圖卸刑責之詞
    ，不足採信，被告此部分妨害自由之犯行亦堪予認定。
三、新舊法比較（附表一編號1至3及定應執行刑部分）：被告為
    附表一編號1至3之犯行後刑法業於94年2月2日修正公布，95
    年7月1日施行，刑法修正後比較新舊法，應就罪刑有關之共
    犯、未遂犯、想像競合犯、牽連犯、連續犯、結合犯，以及
    累犯加重、自首減輕暨其他法定加減原因（如身分加減）與
    加減例等一切情形，綜其全部罪刑之結果而為比較（最高法
    院95年度第8次刑庭會議決議參照），本院就附表一編號1至
    3及定應執行刑部分應適用之法律比較如下：
(一)、修正後之刑法第33條第5款規定：「罰金：新臺幣一千元以
    上，以百元計算之」，與修正前之刑法第33條第5款規定：
    罰金：一元以上相較，修正前之規定有利於被告。
(二)、修正前之刑法第41條第1項前段規定：「犯最重本刑為五年
    以下有期徒刑以下之刑之罪，而受六個月以下有期徒刑或拘
    役之宣告，因身體、教育、職業、家庭之關係或其他正當事
    由，執行顯有困難者，得以一元以上三元以下折算一日，易
    科罰金」（依被告行為時之罰金罰鍰提高標準條例第2條前
    段（現已刪除）規定，就其原定數額提高為一百倍折算一日
    ，本件被告為附表一編號1至3之行為時之易科罰金折算標準
    ，應以銀元三百元折算一日，經折算為新臺幣後，最高為新
    臺幣九百元折算為一日），與95年7月1日修正公布施行之刑
    法第41條第1項前段規定：「犯最重本刑為五年以下有期徒
    刑以下之刑之罪，而受六個月以下有期徒刑或拘役之宣告者
    ，得以新臺幣一千元、二千元或三千元折算一日，易科罰金
    」比較，以修正前之規定有利於被告。
(三)、被告為附表一編號1至3之犯行後，新法業已刪除連續犯之規
    定，此刪除雖非屬犯罪構成要件之變更，但顯已影響行為人
    刑罰之法律效果，自屬法律有變更，而依新刑法既已刪除連
    續犯之規定，被告所犯上述數行為，應依數罪併罰之規定分
    論併罰，比較新、舊法結果，以行為時法律即修正前刑法論
    以連續犯以一罪論，較有利於被告，應適用舊法。
(四)、刑法第2條第1項規定：「行為後法律有變更者，適用行為時
    之法律。但行為後之法律有利於行為人者，適用最有利於行
    為人之法律」。依刑法第51條定應執行刑時，「裁判確定前
    犯數罪，其中一罪在新法施行前者，亦同（即亦應為新舊法
    比較）」（最高法院95年5月23日第8次刑事庭會議決議可資
    參照）。查被告所犯附表一編號1至3之罪犯罪時間均在95年
    7月1日修正刑法施行前，被告其餘所犯則在95年7月1日修正
    刑法施行後，修正前刑法第51條第5款規定：「宣告多數有
    期徒刑者，於各刑中之最長期以上，各刑合併之刑期以下，
    定其刑期，但不得逾二十年」，而修正後即現行刑法第51條
    第5款規定：「宣告多數有期徒刑者，於各刑中之最長期以
    上，各刑合併之刑期以下，定其刑期，但不得逾三十年」。
    上開新、舊法律之規定經比較結果，現行刑法第51條第5款
    之規定並未較有利於受刑人，則依據刑法第2條第1項前段之
    規定，本件關於有期徒刑部分，仍應依修正前刑法第51條第
    5款之規定，定應執行刑。
(五)、經綜合前述各項罪刑法律變更，附表一編號1至3及定應執行
    刑部分，依刑法第2條第1項規定，整體為「從舊從輕」之比
    較結果，應一體適用被告行為時即修正前刑法之規定，較有
    利於被告。
四、核被告寅○○就附表一編號1至3，及就附表一編號4至12、1
    4至25所為均係犯刑法第344條之重利罪，就附表二編號1至3
    、5至10所為係犯刑法第305條之恐嚇罪，就附表二編號4所
    為係犯刑法第302條第1項之妨害自由罪。此外：
(一)、被告寅○○就附表一編號1至3先後三次之重利犯行，其時間
    緊接，犯罪構成要件相同，顯係基於概括犯意為之，應依修
    正前刑法第56條連續犯之規定論以一罪，並加重其刑。
(二)、被告寅○○就附表一編號22至25之罪與同案被告丁寶燕有犯
    意之聯絡及行為之分擔，為共同正犯，就附表二編號1、5至
    9之罪與同案被告紀浚笙有犯意之聯絡及行為之分擔，為共
    同正犯，就附表二編號2與同案被告紀浚笙、紀榮棟有犯意
    之聯絡及行為之分擔，為共同正犯，就附表二編號4與同案
    被告紀浚笙、紀榮棟、壬○○有犯意之聯絡及行為之分擔，
    為共同正犯。
(三)、被告寅○○就附表一編號4至12、14至25所為部分：按重利
    犯罪之性質，在社會生活常態上或為零星偶一為之，或長期
    不間斷的反覆為之，均有其可能性，自難認立法者於制定刑
    罰法律之初，已認知重利行為必屬具反覆性之犯罪，且有意
    藉由法條中客觀構成要件之行為要素，涵括上開具有反覆實
    施特性之數個犯罪行為。況實務上最高法院歷來僅將專以觸
    犯該等法條之罪，為其日常生活之職業者之常業犯，認為其
    性質上屬多數行為之集合犯，在法律上將之擬制為一罪（即
    學理上稱之實質上一罪）（最高法院九十二年度台上字五一
    一五號判決、九十二年度台上字第四九五九號判決、九十三
    年度台上字第三六○九號判決、九十四年度台上字第四五六
    七號判決）；而本次刑法修正既依據「刑罰公平原則」之考
    量，刪除有關連續犯之規定，並將含有連續犯性質之常業犯
    一併全數刪除（參見刑法修正草案總說明），則再以集合犯
    之概念評價多數重利之行為，即有不當。因此，多次重利犯
    罪之行為，當無論以「接續犯」或「集合犯」之餘地，此時
    則應回歸一般刑法上行為單、複數之認定，而予論罪科刑。
    是被告被告寅○○就附表一編號4至12、14至25所示多次重
    利犯行，時間均非同一，行為各自獨立，容係見機基於各別
    犯意而為之，所侵害之法益亦非屬同一，自應予分論併罰。
(四)、被告於附表一（除編號13以外）各次借貸內收取數次分期之
    重利，及就附表一編號12、22、23對同一被害人之多次借貸
    係於密切接近之時地實施，被告應係各基於一次之犯意所為
    ，僅接續多次收取分期之重利而已，各侵害一法益，均為接
    續犯，皆各論以單純一罪。又被告寅○○所犯附表一編號1
    至3、編號4至12、14至25及附表二所示各罪間，犯意各別，
    行為互殊，應予分論併罰。
(五)、被告寅○○前曾因恐嚇案件，經本院以91年度上訴字第309
    號判決判處有期徒刑2年6月確定，於民國92年12月17日縮刑
    期滿假釋出獄後，93年1月11日假釋期滿執行完畢，有臺灣
    高等法院被告前案紀錄表附卷可稽（見本院卷第46-47頁）
    ，被告寅○○前受有期徒刑執行完畢，於5年以內故意再犯
    本件各罪，為累犯，均應依刑法第47條第1項之規定各加重
    其刑。又刑法第41條所稱「犯最重本刑為5年以下有期徒刑
    之刑之罪者」，係指法定最重本刑而言，並不包括依總則加
    重或減輕情形在內，屬「總則」性質者，僅為處斷刑上之加
    重或減免，並未變更其犯罪類型，原有法定刑自不受影響（
    最高法院95年度台上字第4927號裁判要旨參照），是被告所
    犯附表二編號4之刑法第302條第1項妨害自由罪，雖依累犯
    規定予以加重其刑，惟因係總則加重之性質，仍屬「最重本
    刑為5年以下有期徒刑以下之刑之罪」，若受6個月以下有期
    徒刑之宣告，即與上開刑法第41條第1項規定得易科罰金之
    規定相符，自得諭知易科罰金之折算標準。
五、扣案之本票、支票等物雖為被告因犯罪所得之物，且屬被告
    所有，惟其內尚有被告合法應得之本金及利息包含在內，爰
    不予宣告沒收，併此敘明。
六、原審以被告本件犯行，事證明確，應予論科，固非無見。惟
    查：(一)、有期徒刑除有減輕情形外，為2月以上，15年以下
    ，刑法第33條第3款定有明文原審判決認定被告寅○○附表
    一（編號13除外）所示係犯刑法第344條之重利罪，並因被
    告為累犯而加重其刑，既未認定有減輕本刑之原因，即應在
    超過2月以上之範圍內處斷，乃竟諭知有期徒刑2月，顯屬與
    法有違。雖原審判決後另於98年3月13日裁定更正主文刑度
    ，然此更正裁定實已變更原判決主文諭知之內容，核與一般
    文字之誤寫、誤算或其他類此之顯然錯誤情形迥不相同，依
    法應屬無效，不生更正之效力，仍應由本院撤銷原判決另為
    適當之刑期諭知。(二)、被告就附表一編號13所為，並無證據
    足以證明被告有重利犯行（此部分詳如後列七、所述），原
    審判決未予詳細查明，遽為論罪科刑，容有未洽。(三)、刑法
    第三十八條第一項第三款所謂因犯罪所得之物，係指該物全
    部係犯罪所得而言，如非全部而僅係不能分割之其中一部係
    犯罪所得，自不得視為全部犯罪所得予以沒收。本件扣案之
    本票、支票等物品其內尚有被告合法應得之本金及利息包含
    在內，依法自不得予以宣告沒收，原審此部分所為沒收之諭
    知，自有可議。(四)、司法院大法官會議釋字第662號解釋：
    「中華民國94年2月2日修正公佈之現行刑法第41條第2項，
    關於數罪併罰，數宣告刑均得易科罰金，而定應執行刑之刑
    逾六個月者，排除適用同條第1項得易科罰金之規定部分，
    與憲法第23條規定有違，並與本院釋字第366號解釋意旨不
    符，應自本解釋公布之日起失其效力」，業於98年6月19日
    公佈，原審未及適用，而為諭知易科罰金之折算標準尚有未
    合。(五)、被告為附表一編號1至3之犯行後刑法業於94年2月2
    日修正公布，95年7月1日施行，原審未為新舊法比較，亦有
    未當。檢察官上訴指摘原審判決附表一各罪為累犯，未依法
    加重等語，為有理由。且原審判決有上開可議之處，即屬無
    可維持，應由本院予以撤銷改判，另為適當之判決。爰審酌
    被告之平日素行，又正值壯年，不思以合法正當途徑賺取金
    錢，反而趁人之危，利用他人急迫而亟需用錢之際收取高額
    利息（均遠逾法定最高週年利率20 %），藉此牟利，無視於
    借款人每每因無力負擔高利貸之重利或鋌而走險犯罪或輕生
    尋短，製造社會問題，對借款人自身及其家庭與社會致生之
    危害匪淺，且其更於借款人無法依約繳納重利時，以潑油漆
    、撒冥紙等足以令人產生畏怖之事，恐嚇借款人，致生危害
    於借款人及其家人之安全，影響社會安寧至鉅，且亦涉有以
    剝奪他人行動自由之方式催討債務之犯行，足認其犯行非輕
    。然考其貸放重利之對象尚非十分眾多，並業與遭其恐嚇或
    妨害自由之被害人達成和解，有該等被害人出具之同意書在
    卷可參，兼衡其犯後終能坦認犯行，尚有悔意；參酌被告之
    生活狀況、品行、智識程度、犯罪之動機、目的、手段、所
    生危害等一切情狀，分別量處如附表一（編號13除外）、附
    表二所示之刑，且定應執行刑為有期徒刑3月4月，並依據司
    法院大法官會議釋字第662號解釋，諭知如易科罰金，以新
    台幣玖佰元折算壹日，以資懲儆。又被告就附表一編號1至3
    及編號4之犯罪時間均在96年4月24日以前，合於減刑條件，
    爰併依中華民國九十六年罪犯減刑條例之規定減其刑期二分
    之一如附表一編號1至3及編號4之「所犯罪名及宣告刑」欄
    所示。
七、無罪部分（即附表一編號13）：
(一)、公訴意旨另以：被告趁被害人宙○○急迫之際，於96年9月
    間某日，在台中縣大甲鎮街上借1萬元予宙○○，宙○○以
    薪資抵償並支付利息折算1萬元，由宙○○簽借款約定書暨
    借據1張、本票1張質押，牟取與原本顯不相當之重利，因認
    被告所為涉犯刑法第344條重利罪嫌云云。
(二)、按犯罪事實應依證據認定之，無證據不得認定犯罪事實；又
    不能證明被告犯罪者，應諭知無罪之判決，刑事訴訟法第15
    4條第2項、第301條第1項分別定有明文。又事實之認定，應
    憑證據，如未能發現相當證據，或證據不足以證明，自不能
    以推測或擬制之方法，為裁判基礎；且認定犯罪事實所憑之
    證據，雖不以直接證據為限，間接證據亦包括在內，然而無
    論直接證據或間接證據，其為訴訟上之證明，須於通常一般
    之人均不致有所懷疑，而得確信其為真實之程度者，始得據
    為有罪之認定，倘其證明尚未達到此一程度，而有合理之懷
    疑存在而無從使事實審法院得有罪之確信時，即應由法院為
    諭知被告無罪之判決，有最高法院40年台上字第86號、76年
    台上字第4986號判例可資參照。再「刑法第三百四十四條重
    利罪成立之要件，除須乘他人急迫、輕率或無經驗，貸以金
    錢或其他物品外，尚須取得與原本顯不相當之重利，始足當
    之。而所謂取得與原本顯不相當之重利，係指就原本利率、
    時期核算及參酌當地之經濟狀況，較之一般債務之利息，顯
    有特殊之超額者而言」（最高法院84年度台上字第5329號裁
    判要旨參照）。
(三)、檢察官認被告涉犯此部分重利罪嫌，無非以宙○○於警詢中
    指訴及扣得宙○○所簽立以為質押之借款約定書暨借據、本
    票為其論據。訊據被告固坦承有於前揭時、地，借款1萬元
    宙○○，並收取前開借款約定書暨借據、本票，惟堅決否認
    有何重利犯行。經查：宙○○於警詢時分別稱：被告於96年
    9月間拿現金1萬元借我，純為朋友借貸，未言明需繳利息，
    我有幫寅○○父親送貨，以工資抵付；我是貪圖方便也能馬
    上拿到錢，才向寅○○借款，並不是走投無路才借款（偵19
    37卷(二)第97-98頁；原審卷(二)第32-33頁），與本院審理時稱
    ：向被告借過一次一萬元，沒有利息，因為被告是我同學，
    警詢所言實在（見本院卷第149頁反面）等語均相符，應堪
    採信。重利罪之成立以被告取得與原本顯不相當之重利為要
    件之一，宙○○既迭稱：純為朋友借貸，未言明需繳利息等
    語，檢察官復僅主張宙○○向被告借1萬元，並以薪資抵償
    並支付利息折算1萬元，而未敘明宙○○向被告借款之利率
    為何，從而，被告縱有借宙○○1萬元，並由宙○○在幫其
    父親送貨之工資抵付，仍與刑法重利罪之構成要件有間，不
    得逕以該罪論處。
(四)、綜上所述，既查無證據證明被告有何貸以1萬予宙○○並取
    得與原本顯不相當之重利之行為。此外，復查無其他積極證
    據足認被告有何重利犯行，是檢察官所舉事證不能證明被告
    犯重利罪，揆諸前揭說明，應諭知被告無罪。
八、據上論斷，應依刑事訴訟法應依刑事訴訟法第369條第1項前
    段、第364條、第299條第1項前段、第301條第1項，刑法第2
    條第1項前段、修正前刑法第56條、第41條第1項前段及第51
    條第5、9款，刑法第302條第1項、第305條、第344條、第28
    條、第47條第1項、第41條第1項前段、刑法施行法第1條之1
    ，中華民國九十六年罪犯減刑條例2條第1項第3款、第7條、
    第11條，司法院大法官會議釋字第662號解釋，判決如主文
    。
本案經檢察官子○○到庭執行職務。
中    華    民    國    98    年    11    月    26    日
            刑事第四庭    審判長法  官  洪  耀  宗
                                法  官  許  文  碩
                                法  官  蔡 王 金 全
上列正本證明與原本無異。
妨害自由部分得上訴。
恐嚇、重利部份不得上訴。
如不服本判決應於收受送達後十日內向本院提出上訴書狀，其未
敘述上訴理由者，並得於提起上訴後十日內向本院補提理由書 (
均須按他造當事人之人數附繕本)「切勿逕送上級法院」。
                                書記官  金  珍  華
中    華    民    國    98    年    11    月    27    日
附錄論罪科刑法條：
刑法第302條第1項：
私行拘禁或以其他非法方法，剝奪人之行動自由者，處五年以下
有期徒刑、拘役或三百元以下罰金。
第305條：
以加害生命、身體、自由、名譽、財產之事，恐嚇他人致生危害
於安全者，處二年以下有期徒刑、拘役或三百元以下罰金。
第344條：
乘他人急迫、輕率或無經驗貸以金錢或其他物品，而取得與原本
顯不相當之重利者，處一年以下有期徒刑、拘役或科或併科一千
元以下罰金。
附表一：
┌─┬───┬───┬────┬──────┬────┬─────┬──────┐
│編│被  告│被害人│犯罪時間│  犯罪手段  │所犯罪名│扣案物證  │證據資料    │
│號│      │      │犯罪地點│            │及宣告刑│          │            │
│  │      │      │        │            │        │          │            │
├─┼───┼───┼────┼──────┼────┼─────┼──────┤
│1 │寅○○│未○○│94年3、4│因被害人急需│連續犯重│聲明證明壹│寅○○970411│
│  │      │      │月間某日│金錢繳納汽車│利罪，累│張。      │警詢（偵1937│
│  │      │      │、臺中市│貸款。借1萬5│犯，處有│          │卷(一)第43頁）│
│  │      │      │火車站前│千元，每10天│期徒刑肆│          │、未○○9704│
│  │      │      │        │1期利息3千元│月，如易│          │03警詢（偵19│
│  │      │      │        │，並簽本票、│科罰金，│          │37卷(二)第34、│
│  │      │      │        │聲明證明各1 │以銀元參│          │36頁）、林榆│
│  │      │      │        │張、並影印身│佰元即新│          │詔970508偵訊│
│  │      │      │        │分證質押。  │臺幣玖佰│          │（偵1428卷(二)│
│  │      │      │        │            │元折算壹│          │第53頁）、林│
│  │      │      │        │            │日。減為│          │榆詔970613訊│
│  │      │      │        │            │有期徒刑│          │問筆錄（原審│
│  │      │      │        │            │貳月，如│          │卷(一)第73頁）│
│  │      │      │        │            │易科罰金│          │            │
├─┼───┼───┼────┼──────┤，以銀元├─────┼──────┤
│2 │寅○○│Ｂ○○│95年3月 │因被害人急需│參佰元即│讓渡書壹張│Ｂ○○970409│
│  │      │      │間某日、│金錢支付票款│新臺幣玖│。        │調查筆錄及讓│
│  │      │      │臺中縣清│。借款35萬元│佰元折算│          │渡書等資料（│
│  │      │      │水鎮高美│，每10萬元10│壹日。  │支票捌張。│偵2077卷第13│
│  │      │      │路218號 │天1期利息1萬│        │          │-15、17-20頁│
│  │      │      │        │元，並簽支票│        │          │）、Ｂ○○97│
│  │      │      │        │8張、讓渡書1│        │          │0919警詢筆錄│
│  │      │      │        │張質押，及扣│        │          │（原審卷(二)第│
│  │      │      │        │身分證及汽車│        │          │41-42頁）、 │
│  │      │      │        │駕照、行車執│        │          │Ｂ○○971218│
│  │      │      │        │照。        │        │          │審判筆錄（原│
│  │      │      │        │            │        │          │審卷(二)第167 │
│  │      │      │        │            │        │          │頁以下）、廖│
│  │      │      │        │            │        │          │加盟審理筆錄│
│  │      │      │        │            │        │          │（見本院卷第│
│  │      │      │        │            │        │          │146頁反面） │
├─┼───┼───┼────┼──────┤        ├─────┼──────┤
│3 │寅○○│Ｄ○○│95年3月 │借款5萬元， │        │          │Ｄ○○970409│
│  │      │      │至4月間 │每10天1期利 │        │          │調查筆錄及支│
│  │      │      │、臺中縣│息1萬元，並 │        │支票壹張。│票（偵2077卷│
│  │      │      │大甲鎮大│簽支票1張質 │        │          │第21-23、25 │
│  │      │      │甲街68號│押          │        │          │頁）        │
├─┼───┼───┼────┼──────┼────┼─────┼──────┤
│4 │寅○○│Ｅ○  │95年12月│因被害人急需│犯重利罪│同意書壹張│寅○○970411│
│  │      │      │間某日、│金錢支票票款│，累犯，│。        │警詢、扣押目│
│  │      │      │臺中縣大│。借款6萬元 │處有期徒│          │錄表（偵1937│
│  │      │      │甲鎮經國│，1萬元10天1│刑參月，│本票參張、│卷(一)第39、59│
│  │      │      │路2450號│期，利息2千 │，如易科│支票肆張。│頁）、Ｅ○97│
│  │      │      │        │元，並簽本票│罰金，以│          │0403警詢及本│
│  │      │      │        │、支票質押。│新臺幣壹│          │票等相關資料│
│  │      │      │        │            │仟元折算│          │（偵1937(二)第│
│  │      │      │        │            │壹日。減│          │37-39頁、第4│
│  │      │      │        │            │為有期徒│          │1-44頁）、鄭│
│  │      │      │        │            │刑壹月又│          │愛9709警詢筆│
│  │      │      │        │            │拾伍日，│          │錄（原審卷(二)│
│  │      │      │        │            │如易科罰│          │第30-31頁） │
│  │      │      │        │            │金，以新│          │、Ｅ○971211│
│  │      │      │        │            │臺幣壹仟│          │審判筆錄（原│
│  │      │      │        │            │折算壹日│          │審卷(二)第130 │
│  │      │      │        │            │。      │          │頁以下）    │
├─┼───┼───┼────┼──────┼────┼─────┼──────┤
│5 │寅○○│辛○○│96年4月 │因被害人要償│犯重利罪│汽車買賣契│辛○○970328│
│  │      │      │至6月間 │還朋友債款，│，累犯，│約書、車輛│調查筆錄及相│
│  │      │      │、臺中縣│急用錢。借款│處有期徒│使用同意書│關資料（偵20│
│  │      │      │甲后路甲│1萬元，每10 │刑參月，│各壹張。  │77卷第26-29 │
│  │      │      │東加油站│天1期利息1千│如易科罰│          │、31-32頁） │
│  │      │      │        │元。        │金，以新│          │、辛○○9709│
│  │      │      │        │            │臺幣壹仟│          │16警詢筆錄（│
│  │      │      │        │            │元折算壹│          │原審卷(二)第37│
│  │      │      │        │            │日。    │          │-38頁）、吳 │
│  │      │      │        │            │        │          │文富審理筆錄│
│  │      │      │        │            │        │          │（見本院卷第│
│  │      │      │        │            │        │          │144頁反面以 │
│  │      │      │        │            │        │          │下）        │
├─┼───┼───┼────┼──────┼────┼─────┼──────┤
│6 │寅○○│黃○○│96年6月 │因被害人生意│犯重利罪│借款約定書│寅○○970411│
│  │      │      │間某日、│上周轉不靈，│，累犯，│暨借據。  │警詢（偵1937│
│  │      │      │臺中縣后│急需用錢。每│處有期徒│          │卷(一)第38頁）│
│  │      │      │里鄉主和│次約借2~4 萬│刑參月，│本票、支票│、本票等資料│
│  │      │      │路7巷41 │元，每1萬元 │如易科罰│各壹張。  │及黃○○警詢│
│  │      │      │號      │10天1期，利 │金，以新│          │（偵1937卷(二)│
│  │      │      │        │息1千元，並 │臺幣壹仟│          │第2、5-6、9 │
│  │      │      │        │簽借款約定書│元折算壹│          │頁）、黃○○│
│  │      │      │        │暨借據、本票│日。    │          │970521偵訊（│
│  │      │      │        │、支票質押。│        │          │偵1428卷(二)第│
│  │      │      │        │            │        │          │68頁）、曾棍│
│  │      │      │        │            │        │          │鈴970927警詢│
│  │      │      │        │            │        │          │筆錄（原審卷│
│  │      │      │        │            │        │          │(二)第22-23頁 │
│  │      │      │        │            │        │          │）          │
├─┼───┼───┼────┼──────┼────┼─────┼──────┤
│7 │寅○○│Ｈ○○│96年07月│借1萬元，每 │犯重利罪│          │Ｈ○○970409│
│  │      │      │間某日、│10天1期利息2│，累犯，│          │調查筆錄及相│
│  │      │      │臺中縣龍│千元，並簽本│處有期徒│本票壹張。│關資料（偵20│
│  │      │      │井鄉龍山│票1張，扣身 │刑參月，│          │77卷第33-35 │
│  │      │      │國小    │分證、健保卡│如易科罰│          │頁、第37-39 │
│  │      │      │        │各1張質押。 │金，以新│          │）          │
│  │      │      │        │            │臺幣壹仟│          │            │
│  │      │      │        │            │元折算壹│          │            │
│  │      │      │        │            │日。    │          │            │
├─┼───┼───┼────┼──────┼────┼─────┼──────┤
│8 │寅○○│乙○○│96年7月 │因被害人果園│犯重利罪│借款協議書│寅○○970411│
│  │      │      │間某日、│重栽水果急需│，累犯，│壹張。    │警詢（偵1937│
│  │      │      │臺中縣后│用錢。借款20│處有期徒│          │卷(一)第42頁）│
│  │      │      │里鄉豐鄉│萬元，每10天│刑參月，│本票壹張、│、乙○○9704│
│  │      │      │果園    │1期利息2萬元│如易科罰│支票參張。│03警詢及本票│
│  │      │      │        │，並簽借款協│金，以新│          │等資料（偵19│
│  │      │      │        │議書、本票各│臺幣壹仟│          │37卷(二)第54-5│
│  │      │      │        │1張、支票3張│元折算壹│          │6、59-61頁）│
│  │      │      │        │質押。      │日。    │          │、乙○○9709│
│  │      │      │        │            │        │          │20警詢筆錄（│
│  │      │      │        │            │        │          │原審卷(二)第51│
│  │      │      │        │            │        │          │-52頁）、王 │
│  │      │      │        │            │        │          │金財審理筆錄│
│  │      │      │        │            │        │          │（見本院卷第│
│  │      │      │        │            │        │          │148頁以下） │
├─┼───┼───┼────┼──────┼────┼─────┼──────┤
│9 │寅○○│卯○○│96年7月3│因被害人做生│犯重利罪│讓渡書。  │寅○○970411│
│  │      │      │日某時、│意急需用錢。│，累犯，│          │警詢（偵1937│
│  │      │      │臺中縣大│借1萬5千元，│處有期徒│本票各壹張│卷(一)第41頁）│
│  │      │      │安鄉南埔│每10天1期利 │刑參月，│。        │、卯○○警詢│
│  │      │      │村南安路│息1千5百元，│如易科罰│          │及讓渡書等資│
│  │      │      │358巷13 │簽本票1張， │金，以新│          │料（偵1937卷│
│  │      │      │號前    │並扣身分證、│臺幣壹仟│          │(二)第62-64、6│
│  │      │      │        │LR-792 1汽車│元折算壹│          │6-69頁）、林│
│  │      │      │        │行照質押。  │日。    │          │鎮穎970915警│
│  │      │      │        │            │        │          │詢筆錄（原審│
│  │      │      │        │            │        │          │卷(二)第26-27 │
│  │      │      │        │            │        │          │頁）        │
├─┼───┼───┼────┼──────┼────┼─────┼──────┤
│10│寅○○│玄○○│96年7-8 │因被害人支票│犯重利罪│同意書壹張│寅○○970411│
│  │      │      │月間、國│錢軋不過來及│，累犯，│。        │警詢（偵1937│
│  │      │      │道高速公│要付貨款急需│處有期徒│          │卷(一)第42頁）│
│  │      │      │路清水休│用錢。前後約│刑參月，│本票伍張、│、玄○○9704│
│  │      │      │息站等處│借100萬元， │如易科罰│支票肆張。│03警詢及本票│
│  │      │      │        │每1 萬元10天│金，以新│          │等相關資料（│
│  │      │      │        │1期利息2千元│臺幣壹仟│          │偵1937卷(二)第│
│  │      │      │        │，並簽本票5 │元折算壹│          │70-72、74-78│
│  │      │      │        │張、支票4張 │日。    │          │頁）、玄○○│
│  │      │      │        │、同意書1張 │        │          │970919警詢筆│
│  │      │      │        │質押。      │        │          │錄（原審卷(二)│
│  │      │      │        │            │        │          │第43-44頁） │
├─┼───┼───┼────┼──────┼────┼─────┼──────┤
│11│寅○○│Ｉ○○│96年7月 │因被害人要幫│犯重利罪│          │寅○○970411│
│  │      │      │30日某時│弟弟還債，急│，累犯，│          │警詢（偵1937│
│  │      │      │、苗栗縣│需用錢。借30│處有期徒│本票貳張。│卷(一)第41-42 │
│  │      │      │卓蘭鎮上│萬元，每月1 │刑參月，│          │頁）、Ｉ○○│
│  │      │      │新街25巷│期利息3萬元 │如易科罰│          │970403警詢及│
│  │      │      │7號     │，簽本票2張 │金，以新│          │本票（偵1937│
│  │      │      │        │質押。      │臺幣壹仟│          │卷(二)第86-88 │
│  │      │      │        │            │元折算壹│          │、90頁）、羅│
│  │      │      │        │            │日。    │          │玉珍970920警│
│  │      │      │        │            │        │          │詢筆錄（原審│
│  │      │      │        │            │        │          │卷(二)第53-54 │
│  │      │      │        │            │        │          │頁）        │
├─┼───┼───┼────┼──────┼────┼─────┼──────┤
│12│寅○○│戌○○│96年8-│因被害人婆婆│犯重利罪│借款約定書│寅○○970411│
│  │      │      │9月間、 │住院急需用錢│，累犯，│暨借據壹張│警詢（偵1937│
│  │      │      │97年2 │。借5萬元 │處有期徒│。        │卷(一)第41頁）│
│  │      │      │月13日某│，每10天1期 │刑參月，│          │、戌○○9704│
│  │      │      │時；臺中│利息1萬元。 │如易科罰│本票各壹張│03警詢及本票│
│  │      │      │縣豐原市│借5萬元， │金，以新│。        │等資料（偵19│
│  │      │      │向陽路萬│每10天1期利 │臺幣壹仟│          │37卷(二)第92-9│
│  │      │      │家福鞋店│息7500元，簽│元折算壹│          │4、96頁）、 │
│  │      │      │旁      │借款約定書暨│日。    │          │戌○○970919│
│  │      │      │        │借據及本票1 │        │          │警詢筆錄（原│
│  │      │      │        │張質押。    │        │          │審卷(二)第47-4│
│  │      │      │        │            │        │          │8頁）、郭秋 │
│  │      │      │        │            │        │          │香971218審判│
│  │      │      │        │            │        │          │筆錄（原審卷│
│  │      │      │        │            │        │          │(二)第175頁以 │
│  │      │      │        │            │        │          │下）、戌○○│
│  │      │      │        │            │        │          │審理筆錄（見│
│  │      │      │        │            │        │          │本院卷第147 │
│  │      │      │        │            │        │          │頁反面以下）│
├─┼───┼───┼────┼──────┼────┼─────┼──────┤
│13│寅○○│宙○○│起訴之犯│起訴之犯罪手│寅○○無│無。      │寅○○970411│
│  │      │      │罪時地：│段：因被害人│罪。    │          │警詢（偵1937│
│  │      │      │96年9月 │急需生活開銷│        │          │卷(一)第41頁）│
│  │      │      │間某日、│。借1萬元， │        │          │、宙○○9703│
│  │      │      │臺中縣大│以薪資抵償並│        │          │24警詢及本票│
│  │      │      │甲鎮街上│支付利息折算│        │          │等資料（偵19│
│  │      │      │        │1萬元。簽借 │        │          │37卷(二)第97-9│
│  │      │      │        │款約定書暨借│        │          │9、101頁）、│
│  │      │      │        │據1張、本票 │        │          │宙○○970915│
│  │      │      │        │1張質押。   │        │          │警詢筆錄（原│
│  │      │      │        │            │        │          │審卷(二)第32-3│
│  │      │      │        │            │        │          │3頁）、陳志 │
│  │      │      │        │            │        │          │和審理筆錄（│
│  │      │      │        │            │        │          │見本院卷第14│
│  │      │      │        │            │        │          │9頁以下）   │
├─┼───┼───┼────┼──────┼────┼─────┼──────┤
│14│寅○○│Ｃ○○│96年9月1│因被害人支票│犯重利罪│          │寅○○970411│
│  │      │      │日某時、│錢軋不過來及│，累犯，│          │警詢（偵1937│
│  │      │      │臺中縣神│會錢轉不過來│處有期徒│本票壹張。│卷(一)第37頁）│
│  │      │      │岡鄉神岡│，急需用錢。│刑參月，│          │、Ｃ○○9704│
│  │      │      │交流道附│借5萬元，每 │如易科罰│          │03警詢及本票│
│  │      │      │近便利超│10 天1期利息│金，以新│          │（偵1937卷(二)│
│  │      │      │商      │1萬元，簽本 │臺幣壹仟│          │第104-105、1│
│  │      │      │        │票1張質押。 │元折算壹│          │07頁）、林榆│
│  │      │      │        │            │日。    │          │詔970508偵訊│
│  │      │      │        │            │        │          │（偵1428卷(二)│
│  │      │      │        │            │        │          │第1頁）、劉 │
│  │      │      │        │            │        │          │旭森970924警│
│  │      │      │        │            │        │          │詢筆錄（原審│
│  │      │      │        │            │        │          │卷(二)第20-21 │
│  │      │      │        │            │        │          │頁）、Ｃ○○│
│  │      │      │        │            │        │          │審理筆錄（見│
│  │      │      │        │            │        │          │本院卷第142 │
│  │      │      │        │            │        │          │頁以下）    │
├─┼───┼───┼────┼──────┼────┼─────┼──────┤
│15│寅○○│宇○○│96年10月│借15萬元，每│犯重利罪│讓渡書壹張│宇○○970411│
│  │      │      │間、臺中│10天1期利息2│，累犯，│。        │調查筆錄及相│
│  │      │      │縣梧棲鎮│萬元，簽本票│處有期徒│          │關資料等（偵│
│  │      │      │梧北路71│2張、讓渡書 │刑參月，│本票貳張。│2077卷第48-5│
│  │      │      │號      │1張，並扣本 │如易科罰│          │0、52-54頁）│
│  │      │      │        │人汽車駕照、│金，以新│          │            │
│  │      │      │        │游敏琪汽車駕│臺幣壹仟│          │            │
│  │      │      │        │照質押。    │元折算壹│          │            │
│  │      │      │        │            │日。    │          │            │
├─┼───┼───┼────┼──────┼────┼─────┼──────┤
│16│寅○○│Ｆ○○│96年11月│因被害人店裡│犯重利罪│車輛買賣契│寅○○970411│
│  │      │      │間某日、│進出貨，急迫│，累犯，│約書壹張。│警詢（偵1937│
│  │      │      │苗栗縣苑│需用金錢週轉│處有期徒│          │卷(一)第39頁）│
│  │      │      │裡鎮街上│。借5萬元， │刑參月，│本票參張。│、Ｆ○○9703│
│  │      │      │某處    │每10天1期利 │如易科罰│          │24警詢及本票│
│  │      │      │        │息7500元，開│金，以新│          │等資料（偵19│
│  │      │      │        │本票3張，並 │臺幣壹仟│          │37卷(二)第177-│
│  │      │      │        │質押身分證、│元折算壹│          │179、181-185│
│  │      │      │        │健保卡。    │日。    │          │頁）、寅○○│
│  │      │      │        │（按依偵2077│        │          │970508偵訊（│
│  │      │      │        │卷第41頁蕭嘉│        │          │偵1428卷(二)第│
│  │      │      │        │成調查筆錄及│        │          │55頁）、蕭嘉│
│  │      │      │        │偵1937卷(二)第│        │          │成970318調查│
│  │      │      │        │183頁卷附本 │        │          │筆錄及相關資│
│  │      │      │        │票三張，可知│        │          │料（偵2077卷│
│  │      │      │        │Ｆ○○借款時│        │          │第40-42、44-│
│  │      │      │        │係簽立三張本│        │          │45、47頁）、│
│  │      │      │        │票供作擔保）│        │          │Ｆ○○970914│
│  │      │      │        │            │        │          │警詢筆錄（原│
│  │      │      │        │            │        │          │審卷(二)第24-2│
│  │      │      │        │            │        │          │5頁）、蕭嘉 │
│  │      │      │        │            │        │          │成審理筆錄（│
│  │      │      │        │            │        │          │見本院卷第14│
│  │      │      │        │            │        │          │3頁以下）   │
├─┼───┼───┼────┼──────┼────┼─────┼──────┤
│17│寅○○│Ａ○○│96年12月│因被害人缺錢│犯重利罪│          │寅○○970411│
│  │      │      │10日某時│，急需現金。│，累犯，│          │警詢（偵1937│
│  │      │      │、臺中縣│借2萬元，每 │處有期徒│本票壹張。│卷(一)第40頁）│
│  │      │      │大甲鎮火│10 天1期利息│刑參月，│          │、Ａ○○9703│
│  │      │      │車站前  │1800元，簽本│如易科罰│          │24警詢及本票│
│  │      │      │        │票1張，並扣 │金，以新│          │等資料（偵19│
│  │      │      │        │身分證、駕照│臺幣壹仟│          │37卷(二)第122-│
│  │      │      │        │質押。      │元折算壹│          │124、126-128│
│  │      │      │        │            │日。    │          │頁）、Ａ○○│
│  │      │      │        │            │        │          │審理筆錄（本│
│  │      │      │        │            │        │          │院卷第150頁 │
│  │      │      │        │            │        │          │以下）      │
├─┼───┼───┼────┼──────┼────┼─────┼──────┤
│18│寅○○│申○○│96年12月│因被害人急迫│犯重利罪│借款約定書│申○○032497│
│  │      │      │19日某時│用錢。借10萬│，累犯，│暨借據、本│警詢及本票等│
│  │      │      │、臺中縣│元，每10天1 │處有期徒│票、汽（機│資料（偵1937│
│  │      │      │大安鄉南│期利息1萬5千│刑參月，│）車買賣合│卷(二)第129-13│
│  │      │      │埔村甲六│元，以R9-289│如易科罰│約書各壹張│1、第133-136│
│  │      │      │路48號  │7自小客車質 │金，以新│。        │頁）、申○○│
│  │      │      │        │押，簽借款約│臺幣壹仟│          │審理筆錄（見│
│  │      │      │        │定書暨借據1 │元折算壹│          │本院卷第150 │
│  │      │      │        │張、本票1張 │日。    │          │頁反面）    │
│  │      │      │        │、汽（機）車│        │          │            │
│  │      │      │        │買賣合約書1 │        │          │            │
│  │      │      │        │張，並扣身分│        │          │            │
│  │      │      │        │證、駕照質押│        │          │            │
│  │      │      │        │。          │        │          │            │
├─┼───┼───┼────┼──────┼────┼─────┼──────┤
│19│寅○○│巳○○│97年1月 │因被害人房貸│犯重利罪│借款約定書│寅○○970411│
│  │      │      │間某日、│、信貸急需用│，累犯，│暨借據壹張│警詢（偵1937│
│  │      │      │臺中縣大│錢。借3萬元 │處有期徒│。        │卷(一)第40頁）│
│  │      │      │甲鎮中山│，每10天1期 │刑參月，│          │、巳○○9703│
│  │      │      │路與順天│利息1千元， │如易科罰│本票壹張。│24警詢及本票│
│  │      │      │路口    │簽本票1張質 │金，以新│          │等資料（偵19│
│  │      │      │        │押。        │臺幣壹仟│          │37卷(二)第137-│
│  │      │      │        │            │元折算壹│          │139、141頁）│
│  │      │      │        │            │日。    │          │、巳○○審理│
│  │      │      │        │            │        │          │筆錄（見本院│
│  │      │      │        │            │        │          │卷第96頁以下│
│  │      │      │        │            │        │          │）          │
├─┼───┼───┼────┼──────┼────┼─────┼──────┤
│20│寅○○│丑○○│97年1月 │因被害人急迫│犯重利罪│借款約定書│寅○○970411│
│  │      │      │間某日、│需用金錢。借│，累犯，│暨借據壹張│警詢（偵1937│
│  │      │      │臺中縣大│2萬元，每10 │處有期徒│。        │卷(一)第40-41 │
│  │      │      │甲鎮中山│天1期利息2千│刑參月，│          │頁）、丑○○│
│  │      │      │路一段80│元，簽借款約│如易科罰│          │970324警詢（│
│  │      │      │1號     │定書暨借據、│金，以新│          │偵1937卷(二)第│
│  │      │      │        │1張質押。   │臺幣壹仟│          │142-144、146│
│  │      │      │        │            │元折算壹│          │頁）、丑○○│
│  │      │      │        │            │日。    │          │審理筆錄（見│
│  │      │      │        │            │        │          │本院卷第94頁│
│  │      │      │        │            │        │          │反面以下）  │
├─┼───┼───┼────┼──────┼────┼─────┼──────┤
│21│寅○○│戊○○│97年2月 │因被害人急需│犯重利罪│          │戊○○970409│
│  │      │      │間某日、│金錢償還卡款│，累犯，│          │調查筆錄及本│
│  │      │      │臺中縣大│。借6萬元， │處有期徒│本票壹張。│票（偵2077卷│
│  │      │      │甲鎮光田│每10天1期利 │刑參月，│          │第56-58、59 │
│  │      │      │醫院    │息7千2百元，│如易科罰│          │頁）、戊○○│
│  │      │      │        │本票1張，並 │金，以新│          │970916警詢筆│
│  │      │      │        │扣身分證質押│臺幣壹仟│          │錄（原審卷(二)│
│  │      │      │        │。          │元折算壹│          │第39-40頁） │
│  │      │      │        │            │日。    │          │、戊○○審理│
│  │      │      │        │            │        │          │筆錄（見本院│
│  │      │      │        │            │        │          │卷第145頁以 │
│  │      │      │        │            │        │          │下）        │
├─┼───┼───┼────┼──────┼────┼─────┼──────┤
│22│寅○○│天○○│96年5月2│因被害人支票│共同犯重│          │寅○○970411│
│  │丁寶燕│      │日、29日│錢軋不過來及│利罪，累│          │警詢、丁寶燕│
│  │      │      │、臺中縣│會錢轉不過來│犯，處有│本票貳張、│970414警詢（│
│  │      │      │外埔鄉甲│，急需用錢。│期徒刑參│支票貳張。│偵1937卷(一)第│
│  │      │      │后路745 │總計借44萬元│月，如易│          │40、230頁） │
│  │      │      │號      │，每24天1期 │科罰金，│          │、天○○97警│
│  │      │      │        │，利息各2萬 │以新臺幣│          │詢及本票等資│
│  │      │      │        │元。簽本票、│壹仟元折│          │料（偵1937卷│
│  │      │      │        │支票各2張質 │算壹日。│          │(三)第75-77、7│
│  │      │      │        │押。        │        │          │9-80頁）、丁│
│  │      │      │        │            │        │          │寶燕970521偵│
│  │      │      │        │            │        │          │訊（偵1428卷│
│  │      │      │        │            │        │          │(二)第60頁）、│
│  │      │      │        │            │        │          │天○○970916│
│  │      │      │        │            │        │          │警詢筆錄（原│
│  │      │      │        │            │        │          │審卷(二)第36-3│
│  │      │      │        │            │        │          │7頁）、陳 │
│  │      │      │        │            │        │          │雲971211審判│
│  │      │      │        │            │        │          │筆錄（原審卷│
│  │      │      │        │            │        │          │(二)第144頁以 │
│  │      │      │        │            │        │          │下）        │
├─┼───┼───┼────┼──────┼────┼─────┼──────┤
│23│寅○○│己○○│96年5、6│因被害人因被│共同犯重│          │寅○○970318│
│  │丁寶燕│      │、7月間 │倒會及做生意│利罪，累│          │警詢、丁寶燕│
│  │      │      │某日、臺│急迫需要現金│犯，處有│本票參張。│970414警詢（│
│  │      │      │中縣大甲│。分別各借3 │期徒刑參│          │偵1937卷(一)第│
│  │      │      │鎮○○路│萬元，每10天│月，如易│          │31、第228頁 │
│  │      │      │第一市場│1期利息2千4 │科罰金，│          │）、己○○97│
│  │      │      │        │百元，簽本票│以新臺幣│          │0131警詢及本│
│  │      │      │        │3張、質押身 │壹仟元折│          │票等資料（偵│
│  │      │      │        │分證。      │算壹日。│          │1937卷(三)第81│
│  │      │      │        │            │        │          │-83、91-94頁│
│  │      │      │        │            │        │          │）、丁寶燕97│
│  │      │      │        │            │        │          │0318偵訊（偵│
│  │      │      │        │            │        │          │1428卷(一)第30│
│  │      │      │        │            │        │          │8頁）、證人 │
│  │      │      │        │            │        │          │己○○970416│
│  │      │      │        │            │        │          │偵訊（偵1428│
│  │      │      │        │            │        │          │卷(二)第26頁）│
│  │      │      │        │            │        │          │、丁寶燕9705│
│  │      │      │        │            │        │          │21偵訊（偵14│
│  │      │      │        │            │        │          │28卷(二)第60頁│
│  │      │      │        │            │        │          │）、己○○97│
│  │      │      │        │            │        │          │0914警詢筆錄│
│  │      │      │        │            │        │          │（原審卷(二)第│
│  │      │      │        │            │        │          │28-29頁）   │
├─┼───┼───┼────┼──────┼────┼─────┼──────┤
│24│寅○○│甲○○│96年9月 │被害人因車禍│共同犯重│          │寅○○970411│
│  │丁寶燕│      │15日某時│賠償問題急需│利罪，累│          │警詢、丁寶燕│
│  │      │      │、臺中縣│用錢。借3萬 │犯，處有│本票壹張。│970414警詢（│
│  │      │      │豐原市國│元，每10天1 │期徒刑參│          │偵1937卷(一)第│
│  │      │      │道1號高 │期利息6千元 │月，如易│          │36、230頁） │
│  │      │      │速公路豐│，簽本票1張 │科罰金，│          │、甲○○9704│
│  │      │      │原交流道│，並扣身分證│以新臺幣│          │03警詢及本票│
│  │      │      │出口    │、健保卡質押│壹仟元折│          │等資料（偵19│
│  │      │      │        │。          │算壹日。│          │37卷(三)第95-9│
│  │      │      │        │            │        │          │8、100-102頁│
│  │      │      │        │            │        │          │）、丁寶燕97│
│  │      │      │        │            │        │          │0521偵訊（偵│
│  │      │      │        │            │        │          │1428卷(二)第60│
│  │      │      │        │            │        │          │頁）、甲○○│
│  │      │      │        │            │        │          │970919警詢筆│
│  │      │      │        │            │        │          │錄（原審卷(二)│
│  │      │      │        │            │        │          │第45-46頁） │
│  │      │      │        │            │        │          │、甲○○審理│
│  │      │      │        │            │        │          │筆錄（見本院│
│  │      │      │        │            │        │          │卷第146頁反 │
│  │      │      │        │            │        │          │面以下）    │
├─┼───┼───┼────┼──────┼────┼─────┼──────┤
│25│寅○○│丁○○│96年10月│因被害人急需│共同犯重│          │丁○○961222│
│  │丁寶燕│（原審│間、臺中│繳付信用卡卡│利罪，累│          │、970201警詢│
│  │      │判決誤│縣外埔鄉│款。借1萬元 │犯，處有│本票壹張。│（偵1937卷(三)│
│  │      │記載為│水美村山│，每10天1期 │期徒刑參│          │第106-110頁 │
│  │      │申○○│腳巷71之│利息2千元， │月。如易│          │）、丁○○97│
│  │      │）    │22號    │簽本票1張， │科罰金，│          │0916警詢（原│
│  │      │      │        │扣身分證、健│以新臺幣│          │審卷(二)第34-3│
│  │      │      │        │保卡質押。  │壹仟元折│          │5頁）、丁寶 │
│  │      │      │        │            │算壹日。│          │燕970414警詢│
│  │      │      │        │            │        │          │（偵1937卷(一)│
│  │      │      │        │            │        │          │第228頁）、 │
│  │      │      │        │            │        │          │丁寶燕970521│
│  │      │      │        │            │        │          │偵訊（偵1428│
│  │      │      │        │            │        │          │卷(二)第60頁）│
│  │      │      │        │            │        │          │、寅○○9703│
│  │      │      │        │            │        │          │18警詢（偵19│
│  │      │      │        │            │        │          │37卷(一)第32頁│
│  │      │      │        │            │        │          │）          │
└─┴───┴───┴────┴──────┴────┴─────┴──────┘
附表二：
┌─┬───┬───┬──────┬──────┬──────┬────────┐
│編│被  告│被害人│犯罪時間及犯│犯罪手段    │所犯罪名及宣│證據資料        │
│號│      │      │罪地點      │            │告刑        │                │
├─┼───┼───┼──────┼──────┼──────┼────────┤
│1 │寅○○│地○○│96年7月某日 │以持菜刀砍書│共同犯恐嚇罪│寅○○970411警詢│
│  │紀浚笙│酉○○│晚上21時許、│桌、毆打陳妍│，累犯，處有│、紀浚笙970411警│
│  │      │亥○○│苗栗縣苑裡鎮│汝、酉○○恐│期徒刑肆月，│詢（偵1937卷(一)第│
│  │      │郭廷峰│中正里12鄰10│嚇，並稱：如│如易科罰金，│38頁、第72頁）、│
│  │      │      │2之36號     │不還錢就帶你│以新臺幣壹仟│地○○及亥○○97│
│  │      │      │            │女兒去妓女戶│元折算壹日。│0131警詢及照片（│
│  │      │      │            │賺錢比較快，│            │偵1937卷(二)第153 │
│  │      │      │            │並向亥○○、│            │、158、164頁）、│
│  │      │      │            │郭廷峰恐嚇不│            │地○○970311偵訊│
│  │      │      │            │得報警。    │            │筆錄（他738卷第6│
│  │      │      │            │            │            │9頁）、寅○○970│
│  │      │      │            │            │            │318偵訊（偵1428 │
│  │      │      │            │            │            │卷(一)第315頁）、 │
│  │      │      │            │            │            │紀浚笙970319偵訊│
│  │      │      │            │            │            │（偵1428卷(一)第33│
│  │      │      │            │            │            │7、338頁）、紀浚│
│  │      │      │            │            │            │笙970612訊問筆錄│
│  │      │      │            │            │            │（原審卷(一)第59-6│
│  │      │      │            │            │            │0頁）           │
├─┼───┼───┼──────┼──────┼──────┼────────┤
│2 │寅○○│Ｃ○○│96年10月底某│至Ｃ○○住處│共同犯恐嚇罪│寅○○970411警詢│
│  │紀浚笙│      │日某時、臺中│丟油漆及其工│，累犯，處有│、紀榮棟970414警│
│  │紀榮棟│      │縣神岡鄉豐洲│廠倉庫以噴漆│期徒刑肆月，│詢（偵1937卷(一)第│
│  │      │      │村前寮路66號│寫欠錢還錢等│如易科罰金，│37頁、第115頁） │
│  │      │      │倉庫        │字樣恐嚇。  │以新臺幣壹仟│、Ｃ○○970403警│
│  │      │      │            │            │元折算壹日。│詢及照片（偵1937│
│  │      │      │            │            │            │卷(二)第104-105、1│
│  │      │      │            │            │            │08-110頁）、林榆│
│  │      │      │            │            │            │詔及紀浚笙970508│
│  │      │      │            │            │            │偵訊（偵1937卷(三)│
│  │      │      │            │            │            │第174、175頁）、│
│  │      │      │            │            │            │寅○○及紀浚笙97│
│  │      │      │            │            │            │0508偵訊（偵1428│
│  │      │      │            │            │            │卷(二)第53-54頁） │
│  │      │      │            │            │            │、紀榮棟970521偵│
│  │      │      │            │            │            │訊（偵1428卷(二)第│
│  │      │      │            │            │            │61、62頁）、紀浚│
│  │      │      │            │            │            │笙970612訊問筆錄│
│  │      │      │            │            │            │（原審卷(一)第60頁│
│  │      │      │            │            │            │）、寅○○970613│
│  │      │      │            │            │            │訊問筆錄（原審卷│
│  │      │      │            │            │            │(一)第75頁）、劉旭│
│  │      │      │            │            │            │森審理筆錄（見  │
│  │      │      │            │            │            │本院卷第142頁以 │
│  │      │      │            │            │            │下）            │
├─┼───┼───┼──────┼──────┼──────┼────────┤
│3 │寅○○│癸○○│96年11月22日│在投注站前噴│犯恐嚇罪，累│寅○○970318、04│
│  │      │      │15時許、臺中│漆恐嚇，並揚│犯，處有期徒│11警詢（偵1937卷│
│  │      │      │縣豐原市市前│言砸店。    │刑肆月，如易│(一)第32、35頁）、│
│  │      │      │街16號      │            │科罰金，以新│癸○○970408警詢│
│  │      │      │            │            │臺幣壹仟元折│及噴漆照片（偵19│
│  │      │      │            │            │算壹日。    │37卷(二)第40-42、4│
│  │      │      │            │            │            │7-48頁）、寅○○│
│  │      │      │            │            │            │970508偵訊（偵19│
│  │      │      │            │            │            │37卷(三)第176頁） │
│  │      │      │            │            │            │、寅○○970318偵│
│  │      │      │            │            │            │訊（偵1428卷(一)第│
│  │      │      │            │            │            │314頁）、寅○○9│
│  │      │      │            │            │            │70508偵訊（偵142│
│  │      │      │            │            │            │8卷(二)第55頁）、 │
│  │      │      │            │            │            │寅○○970613訊問│
│  │      │      │            │            │            │筆錄（原審卷(一)第│
│  │      │      │            │            │            │75頁）          │
├─┼───┼───┼──────┼──────┼──────┼────────┤
│4 │寅○○│Ｇ○○│96年11月14日│以人多勢眾之│共同犯妨害自│寅○○970411警詢│
│  │紀浚笙│      │22時許、臺中│方法，強制將│由罪，累犯，│、紀浚笙970410警│
│  │紀榮棟│      │縣大甲鎮日南│Ｇ○○押至臺│處有期徒刑伍│詢、紀榮棟970414│
│  │壬○○│      │夜市        │中縣大安鄉中│月，如易科罰│警詢（偵1937卷(一)│
│  │      │      │            │庄村中海路46│金，以新臺幣│第37頁、第76頁、│
│  │      │      │            │號討債。    │壹仟元折算壹│第113-114頁）、 │
│  │      │      │            │            │日。        │壬○○970410警詢│
│  │      │      │            │            │            │、Ｇ○○970414警│
│  │      │      │            │            │            │詢（偵1937卷(二)第│
│  │      │      │            │            │            │21-22、29-30頁）│
│  │      │      │            │            │            │、寅○○及紀浚笙│
│  │      │      │            │            │            │970508偵訊（偵19│
│  │      │      │            │            │            │37卷(三)第174頁） │
│  │      │      │            │            │            │、寅○○970319偵│
│  │      │      │            │            │            │訊（偵1428卷(一)第│
│  │      │      │            │            │            │334頁）、紀浚笙 │
│  │      │      │            │            │            │970508偵訊（偵14│
│  │      │      │            │            │            │28卷(二)第53頁）、│
│  │      │      │            │            │            │紀榮棟、壬○○97│
│  │      │      │            │            │            │0521偵訊（偵1428│
│  │      │      │            │            │            │卷(二)第65、66頁）│
├─┼───┼───┼──────┼──────┼──────┼────────┤
│5 │寅○○│己○○│96年11月15日│噴漆：賣菜白│共同犯恐嚇罪│寅○○970318警詢│
│  │紀浚笙│      │清晨某時、臺│全奎欠債還錢│，累犯，處有│（偵1937卷(一)第31│
│  │      │      │中縣大甲鎮順│等字樣恐嚇。│期徒刑肆月，│頁）、己○○9701│
│  │      │      │天路第一市場│            │如易科罰金，│31警詢（偵1937卷│
│  │      │      │攤位附近圍籬│            │以新臺幣壹仟│(三)第81頁）、林榆│
│  │      │      │上          │            │元折算壹日。│詔970318偵訊（偵│
│  │      │      │            │            │            │1428卷(一)第314頁 │
│  │      │      │            │            │            │）、寅○○970319│
│  │      │      │            │            │            │偵訊（偵1428卷(一)│
│  │      │      │            │            │            │第333頁）、證人 │
│  │      │      │            │            │            │己○○970416偵訊│
│  │      │      │            │            │            │（偵1428卷(二)第27│
│  │      │      │            │            │            │頁）、寅○○9706│
│  │      │      │            │            │            │13訊問筆錄（原審│
│  │      │      │            │            │            │卷(一)第76頁）    │
├─┼───┼───┼──────┼──────┼──────┼────────┤
│6 │寅○○│己○○│96年11月20日│以噴灑黑色瀝│共同犯恐嚇罪│己○○970131警詢│
│  │紀浚笙│      │清晨某時、臺│青及灑冥紙恐│，累犯，處有│（偵1937卷(三)第81│
│  │      │      │中縣大甲鎮順│嚇。        │期徒刑肆月，│頁）、寅○○9703│
│  │      │      │天路第一市場│            │如易科罰金，│19偵訊（偵1428卷│
│  │      │      │第96號攤位  │            │以新臺幣壹仟│(一)第333頁）、證 │
│  │      │      │            │            │元折算壹日。│人己○○970416偵│
│  │      │      │            │            │            │訊（偵1428卷(二)第│
│  │      │      │            │            │            │27頁）、寅○○97│
│  │      │      │            │            │            │0613訊問筆錄（原│
│  │      │      │            │            │            │審卷(一)第76頁）  │
├─┼───┼───┼──────┼──────┼──────┼────────┤
│7 │寅○○│己○○│96年11月底某│以言語：如果│共同犯恐嚇罪│己○○、庚○○97│
│  │紀浚笙│庚○○│日某時、臺中│不一次還清就│，累犯，處有│0131警詢及本票（│
│  │      │      │縣大甲鎮順天│讓你們生意沒│期徒刑肆月，│偵1937卷(三)第82、│
│  │      │      │路第一市場第│辦法做，也不│如易科罰金，│87、91頁）、證人│
│  │      │      │96號攤位    │要想在大甲生│以新臺幣壹仟│己○○及庚○○  │
│  │      │      │            │活下去等語恐│元折算壹日。│970416偵訊（偵14│
│  │      │      │            │嚇簽立面額11│            │28卷(二)第27-28頁 │
│  │      │      │            │萬元本票1張 │            │）、寅○○970613│
│  │      │      │            │。          │            │訊問筆錄（原審卷│
│  │      │      │            │            │            │(一)第76頁）      │
├─┼───┼───┼──────┼──────┼──────┼────────┤
│8 │寅○○│王黃麗│96年12月22日│以言語：以工│共同犯恐嚇罪│寅○○970318警詢│
│  │紀浚笙│月    │19時30分許、│作要注意、要│，累犯，處有│、紀浚笙970411警│
│  │      │      │臺中縣外埔鄉│小心，要不然│期徒刑肆月，│詢（偵1937卷(一)第│
│  │      │      │水美村22鄰山│給你全家死，│如易科罰金，│32頁、第74頁）、│
│  │      │      │腳巷71之22號│並砸車牌號碼│以新臺幣壹仟│丙○○○961222、│
│  │      │      │            │5481-HN自小 │元折算壹日。│970201警詢（偵19│
│  │      │      │            │客車後玻璃之│            │37卷(三)第111、113│
│  │      │      │            │方法恐嚇。  │            │頁）、午○○9612│
│  │      │      │            │            │            │24警詢及照片（偵│
│  │      │      │            │            │            │1937卷(三)第115、1│
│  │      │      │            │            │            │20頁）、寅○○97│
│  │      │      │            │            │            │0318、970319偵訊│
│  │      │      │            │            │            │（偵1428卷(一)第31│
│  │      │      │            │            │            │4、334頁）、紀浚│
│  │      │      │            │            │            │笙970319偵訊（偵│
│  │      │      │            │            │            │1428卷(一)第337頁 │
│  │      │      │            │            │            │）、寅○○970613│
│  │      │      │            │            │            │訊問筆錄（原審卷│
│  │      │      │            │            │            │(一)第77頁）      │
├─┼───┼───┼──────┼──────┼──────┼────────┤
│9 │寅○○│丁○○│97年1月10日 │張貼：丁○○│共同犯恐嚇罪│寅○○970318警詢│
│  │紀浚笙│王黃麗│某時、同上址│、丙○○○專│，累犯，處有│（偵1937卷(一)第32│
│  │      │月    │住處外路口反│門欠錢不還，│期徒刑肆月，│頁）、丙○○○97│
│  │      │      │光鏡、自小客│街坊鄰居請注│如易科罰金，│0201警詢及照片（│
│  │      │      │車          │意，請快快還│以新臺幣壹仟│偵1937卷(三)第113 │
│  │      │      │            │錢，快快還錢│元折算壹日。│、119頁）、林榆 │
│  │      │      │            │，豬狗不如，│            │詔970318、970319│
│  │      │      │            │豬狗不如等紙│            │偵訊（偵1428卷(一)│
│  │      │      │            │條恐嚇。    │            │第315、334頁）、│
│  │      │      │            │            │            │丁○○970201調查│
│  │      │      │            │            │            │筆錄（警聲搜238 │
│  │      │      │            │            │            │卷第60-61頁）、 │
│  │      │      │            │            │            │寅○○970613訊問│
│  │      │      │            │            │            │筆錄（原審卷(一)第│
│  │      │      │            │            │            │77頁）          │
├─┼───┼───┼──────┼──────┼──────┼────────┤
│10│寅○○│甲○○│96年12月23日│以張貼甲○○│共同犯恐嚇罪│甲○○970403警詢│
│  │      │      │凌晨某時、臺│身分證影本，│，累犯，處有│（偵1937卷(三)第97│
│  │      │      │中縣大雅鄉大│噴漆甲○○欠│期徒刑肆月，│頁）、辰○○○97│
│  │      │      │楓村雅楓街99│錢還錢等字樣│如易科罰金，│0409警詢及照片（│
│  │      │      │巷1弄6號鐵門│恐嚇。      │以新臺幣壹仟│偵1937卷(三)第103-│
│  │      │      │，及住處旁電│            │元折算壹日。│105、106頁）、林│
│  │      │      │線桿        │            │            │榆詔970508偵訊（│
│  │      │      │            │            │            │偵1428卷(二)第55頁│
│  │      │      │            │            │            │）、寅○○970613│
│  │      │      │            │            │            │訊問筆錄（原審卷│
│  │      │      │            │            │            │(一)第77頁）、毛健│
│  │      │      │            │            │            │隆審理筆錄（見本│
│  │      │      │            │            │            │院卷第146頁反面 │
│  │      │      │            │            │            │以下）          │
└─┴───┴───┴──────┴──────┴──────┴────────┘


司法院資訊處製作；財團法人民間司法改革基金會備份。
